【裁判字號】    97,簡上,71
【裁判日期】    980812
【裁判案由】    拆除地上物等
【裁判全文】
臺灣雲林地方法院民事裁定              97年度簡上字第71號
上  訴  人  甲○○
被上訴人    乙○○
上列當事人間拆除地上物等事件，上訴人對於民國98年6月17日
本院98年度簡上字第71號民事判決提起上訴，本院裁定如下：
    主  文
上訴駁回。
上訴費用由上訴人負擔。
    理  由
一、按對於簡易訴訟程序之第二審裁判，其上訴利益逾民事訴訟
    法第466 條所定之額數者，當事人僅得以其適用法規顯有錯
    誤為理由，逕向最高法院提起上訴或抗告；又對於財產權訴
    訟之第二審判決，如因上訴所得受之利益不逾新台幣1,000,
    000 元者，不得上訴。前項所定數額，司法院得因情勢需要
    ，以命令減至新台幣500,000 元，或增至1,500,000 元。且
    計算上訴利益，準用關於計算訴訟標的價額之規定。民事訴
    訟法第436 條之2 第1 項、第466 條第1 項、第3 項、第4
    項分別定有明文。而依司法院（91）院台廳民一字第03075
    號函釋，民事訴訟法第466 條第1 項所定上訴第三審之利益
    額數，已提高為新台幣（下同）1,500,000 元。
二、經查：
  (一)本件被上訴人於本院簡易庭起訴主張：坐落雲林縣土庫鎮○
    ○段66、66之1 地號土地（下稱系爭土地）為被上訴人所有
    ，上訴人未得被上訴人同意，亦無任何合法權源，越界無權
    佔用被上訴人如附圖所示之土地，以致被上訴人所有權之行
    使受損害，為此本於所有權之作用，請求上訴人拆除地上物
    ，並聲明：上訴人應將坐落系爭土地上如附圖所示符號Ａ面
    積9 平方公尺之地下室及出入口、符號Ｂ面積9.5 平方公尺
    之圍牆與花圃、符號Ｃ面積0.5 平方公尺之控制灑水及排水
    系統設施拆除，並將系爭土地返還被上訴人。
  (二)案經本院簡易庭於97年10月22日判決准許被上訴人之請求，
    嗣上訴人提起上訴，被上訴人並於審理時為訴之變更，經本
    院於98年6 月17日以97年度簡上字第71號判決准許被上訴人
    之請求。經核本件上訴標的之金額僅142,500 元，揆諸前揭
    規定，因上訴人所得受之利益未逾新台幣1,500,000 元，為
    不得上訴最高法院之事件。從而，上訴人對於不得上訴最高
    法院之判決，仍提起上訴，於法自有未合，應予駁回。
三、依民事訴訟法第436 條之2 第2 項、第481 條、第444 條第
    1 項前段、第95條、第78條，裁定如主文。
中    華    民    國    98    年    8     月    12    日
                  民事第一庭    審判長法  官  紀文勝
                                      法  官  邱瑞裕
                                      法  官  黃瑞井
以上正本係照原本作成。
本裁定不得抗告。
中    華    民    國    98    年    8     月    12    日
                                      書記官  林美鳳


司法院資訊處製作；財團法人民間司法改革基金會備份。
